# 外付劳务费核算

提问人：在你身边 cpa 时间：2013-12-05 12:58:40
版主好！[求助]关于外付劳务费的核算，我看见您之前2013-4-15日回复的一个帖子，根据企业会计准则讲解 2010 中第十章职工薪酬第二节职工及职工薪酬的范围规定：在企业的计划和控制下，虽未与企业订立劳动合同或未由其正式任命，但为其提供与职工类似服务的人员，也属于职工薪酬准则所称的职工。比如，企业与有关中介机构签订劳务用工合同，虽然企业并不直接与合同下雇佣的人员订立单项劳动合同，也不任命这些人员，但通过劳务用工合同，这些人员在企业相关人员的领导下，按照企业的工作计划和安排，为企业提供与本企业职工类似的服务；换句话，如果企业不使用这些劳务用工人员，也需要雇佣职工订立劳动合同提供类似服务，因而，这些劳务用工人员属于职工薪酬准则所称的职工。我想问的是：是否是本单位与劳务服务公司签字的业务外包合同、保安服务合同，还是签订的家政服务合同，将发生的劳务费直接划给对方单位，本单位都要在应付职工薪酬里面核算呢？这个与签订的合同形式是否直接相关，其本质都是为企业提供与本企业职工类似服务的人员。

回答人：chenyiwei
“在企业的计划和控制下”这个大前提不能忘记。因此要搞清楚这些从事外包工作的人实质上是谁的职工，即哪一方负责其管理和工作安排，其工作过程中发生的损害和工伤等损失由谁负担。这个问题可能会涉及一些判断。

提问人：在你身边 cpa 时间：2013-12-06 16:29:51
陈版好！经了解，从事外包的工作的人实质上是劳务公司（即乙方）的职工，由本单位（即甲方）提出工作要求，乙方派相应的人员到甲方工作，进行共同管理，其工作过程中发生的损害和工伤等损失由乙方负担。这样的话，其发生的费用要在应付职工薪酬中核算吗？那不是属于在企业的计划和控制下，虽未与企业订立劳动合同或未由其正式任命，但为其提供与职工类似服务的人员，属于职工薪酬准则所称的职工吗？

回答人：chenyiwei
乙方是否为专门从事劳务中介的公司？其自身有无具体的经营业务？乙方的业务模式是从事劳务中介，还是承接具体工作内容以后，指派其自己的职工来完成？另外指派工作的期限多长？

提问人：在你身边 cpa 时间：2013-12-06 22:54:38
乙方就是专门从事劳务的中介公司，与对方单位签订合同之后，对方提出要求，也即承接具体工作内容以后后指派其自己的职工来完成，甲方会对乙方派的人员进行培训上岗，指派工作的时间一般是一年一签，在这过程中，若是甲方对乙方的人员不满意可以随时更换。这样的话在应付职工薪酬中核算还是在劳务费中核算？

回答人：chenyiwei
从你说的情况看，属于劳务派遣的可能性较大，建议在“应付职工薪酬——劳务派遣人员费用”核算。

提问人：在你身边 cpa 时间：2013-12-08 10:21:15
您能给我介绍下真正什么叫劳务派遣吗？另外哪种情况可以在费用中列劳务费中核算？

回答人：chenyiwei
“劳务派遣”的定义见百度百科http://baike.baidu.com/view/15253.htm。区分“劳务派遣”和“劳务提供”的标准就是这些人员实质上受到哪一方的计划和管理，例如由谁给其指派工作并负责业绩考核、为其提供培训等。